# 农村审计

提问人：封明俊 时间：2011-09-29 15:20:01
回复 aegis 的帖子
CPA的业务内容里就包括农村委员会的专项审计，是审计都会有风险，其实只要财政部支持的话，这样的业务量还是蛮大的，而且对农村委员会的改革和规范是有好处的

回答人：chenyiwei
凡是委托人和被审计单位及其管理层之间存在明显、严重的利益冲突甚至对立的业务，再承接时要非常谨慎（而且这类业务往往是一些自认为利益受侵害的方面作委托人，收费不可能高），否则很容易把自己卷进去。